【裁判字號】    99,簡上,652
【裁判日期】    990830
【裁判案由】    妨害公務
【裁判全文】
臺灣板橋地方法院刑事判決             99年度簡上字第652號
上  訴  人
即  被  告  乙○○
上列上訴人即被告因妨害公務案件，不服本院99年度簡字第4468
號中華民國99年5 月20日第一審判決（聲請簡易判決處刑案號：
99年度速偵字第2786號），提起上訴，本院管轄之第二審合議庭
判決如下：
    主  文
原判決撤銷。
乙○○於公務員依法執行職務時，當場侮辱，累犯，處拘役伍拾
日，如易科罰金，以新臺幣壹仟元折算壹日。
    事  實
一、乙○○前因傷害案件，經本院以95年度簡字第2753號刑事簡
    易判決判處有期徒刑2 月確定，已於民國95年8 月17日易科
    罰金執行完畢。猶不知悔改，於99年4 月26日凌晨0 時47分
    許，在臺北縣中和市○○路282 號「富歌卡拉OK」店內喝酒
    消費畢（未達不能辨識其行為違法或欠缺依其辨識而行為之
    能力，或上開能力有顯著減低之程度），正擬離去之際，適
    遇臺北縣政府警察局中和第二分局員山派出所警員甲○○、
    丙○○等人依法執行臨檢職務，詎乙○○因不滿警員臨檢，
    竟基於侮辱之犯意，當場以「真雞掰（臺語）」等穢語辱罵
    警員甲○○、丙○○（公然侮辱部分，未據告訴）。經警當
    場逮捕，依法偵辦。
二、案經臺北縣政府警察局中和第二分局報請臺灣板橋地方法院
    檢察署檢察官偵查後聲請以簡易判決處刑。
    理  由
一、上揭事實，業據被告乙○○於警詢、偵訊及本院審理時坦承
    不諱，核與證人甲○○、丙○○出具之職務報告各1 份（查
    被告、檢察官於本院準備程序中均未就該項證據之證據能力
    提出爭執，且迄於言詞辯論終結前，亦未主張有不得為證據
    之情形，應認均已同意得作為本案之證據。經本院審酌該項
    證據資料作成時之一切客觀情況，認無不適當之情事，依刑
    事訴訟法第159 條之5 規定，認有證據能力）、現場蒐證光
    碟2 片在卷可證，足認被告之自白與事實相符。本案事證甚
    明，被告犯行堪予認定。
二、核被告所為，係犯刑法第140 條第1 項之對於依法執行職務
    之公務員當場侮辱罪。按該罪係屬侵害國家法益，而非侵害
    個人法益之罪，如對於公務員二人以上依法執行勤務時，當
    場侮辱，仍屬單純一罪，並無刑法第55條所謂「想像競合」
    之法例適用（最高法院85年度臺非字第238 號判決意旨可資
    參照），是被告對於員警甲○○、丙○○依法執行職務時，
    以穢語辱罵之行為，應論以一罪。又被告有如上揭事實欄第
    一項所示之前科紀錄，有臺灣高等法院被告前案紀錄表1 份
    在卷可憑，其於受有期徒刑之執行完畢後，5 年內故意再犯
    本件有期徒刑以上之罪，為累犯，應依刑法第47條第1 項規
    定加重其刑。原審認被告犯罪事證明確，據以論罪科刑，原
    非無見。惟查：被告於案發之後，已知所悔悟，於本院第二
    審審理時態度良好，並曾親赴臺北縣政府警察局中和第二分
    局員山派出所擬向警員甲○○、丙○○道歉，認有誠懇悔意
    ，原審未及審酌，以致量刑稍嫌過重，被告執此提起本件上
    訴，為有理由，自應將原審撤銷改判。爰審酌被告對於依法
    執行職務之警員以穢語辱罵，對公務員值勤威信造成相當危
    害，惟念其係於飲用酒類後為上開犯行，兼衡其智識程度、
    經濟能力、犯罪之動機、目的、手段及犯罪後之態度等一切
    情狀，量處如主文所示之刑，並諭知易科罰金之折算標準，
    以資懲儆。
據上論斷，應依刑事訴訟法第455 條之1 第1 項、第3 項、第36
9 條第1 項前段、第364 條、第299 條第1 項前段，刑法第140
條第1 項、第47條第1 項、第41條第1 項前段，刑法施行法第1
條之1 第1 項、第2 項前段，判決如主文。
本案經檢察官黃明絹到庭執行職務。
中    華    民    國    99    年    8     月    30    日
                  刑事第八庭    審判長法  官  陳鴻清
                                      法  官  黃司熒
                                      法  官  朱嘉川
以上正本證明與原本無異。
不得上訴。
                                      書記官  陳聖儒
中    華    民    國    99    年    8     月    30    日
附錄本案論罪科刑法條全文：
中華民國刑法第140 條：
於公務員依法執行職務時，當場侮辱，或對於其依法執行之職務
公然侮辱者，處6 月以下有期徒刑、拘役或1 百元以下罰金。
對於公署公然侮辱者亦同。

司法院資訊處製作；財團法人民間司法改革基金會備份。
